# 该政府补助是否可以计入当期损益

提问人：ariel00 时间：2011-01-07 10:44:07
请问本期收到的用于技术研发的政府补助，如果该项技术已形成资产，但尚未出售，本期是否可以确认收入？谢谢

回答人：chenyiwei
不清楚你说的具体背景。但有一点是明确的：现行的政府补助会计准则对于政府补助计入收益的时间的确定是遵循配比原则的，即与作为补助对象的支出在同一期间按比例转入损益。

回答人：chenyiwei
回复 藤椅 anich 的帖子符合《企业财务通则》第二十条第（二）项规定的“投资补助”是计入资本公积的。比较典型的例子是《节能技术改造财政奖励资金管理暂行办法》（财建[2007]371号）所规范的节能奖励资金。